臺灣嘉義地方法院刑事判決　　　　　　　　　　　　　九十一年度交訴字第二號
　　公　訴　人　臺灣嘉義地方法院檢察署檢察官
　　被　　　告　甲○○
右列被告因公共危險等案件，經檢察官提起公訴（九十一年度偵字第四００號），本
院判決如左：
    主  文
甲○○服用酒類，不能安全駕駛動力交通工具而駕駛，處有期徒刑貳月；又駕駛動力
交通工具肇事，致人受傷而逃逸，處有期徒刑柒月；應執行有期徒刑捌月，緩刑參年
。
被訴過失傷害部分公訴不受理。
    事  實
一、甲○○於民國九十一年一月一日晚上九時許，在嘉義縣布袋鎮「布袋嘴卡拉ＯＫ
    」內飲用兩杯「玉泉清酒」後，明知汽車駕駛人服用酒類後，其吐氣所含酒精成
    份超過每公升零點五五毫克以上，不能安全駕駛動力交通工具，竟仍於同日晚上
    九時五十分，駕駛車牌號碼ＴＤ─五七三八號自小客車，由該處往台南縣住處方
    向行駛，同日晚上十時許，途經嘉義縣布袋鎮○○○○道右轉進入劃有雙黃分向
    限制實線之自由路口時，原應注意駕駛人駕駛汽車，應注意遵守道路交通標誌、
    標線、號誌之指示，又遇有雙黃分向限制實線，不得超車及跨越，而依當時情形
    ，又無不能注意情事，竟疏於注意，貿然跨越雙黃分向限制實線行駛，適有蔡全
    成騎乘車牌號碼ＵＵＫ─八二七號輕型機車自對向駛至，驟遭甲○○所駕駛之自
    小客車撞擊倒地，致蔡全成受有左髖骨節嚴重粉碎性骨折脫位、骨盆骨折、左膝
    十字韌帶損傷之傷害（過失傷害部分業經撤回告訴，詳後述）。詎甲○○於肇事
    後，竟未停車察看，反而駕車逃逸，嗣於同日晚上十一時十分，為警循線在義竹
    鄉○○村○號○○○道路查獲，並於同日晚上十一時四十八分，測得甲○○呼氣
    酒精濃度為每公升零點六一毫克。
二、案經蔡全成訴由及嘉義縣警察局布袋分局報請臺灣嘉義地方法院檢察署檢察官偵
    查起訴。
    理  由
甲、有罪部分：
一、右揭事實，業據被告甲○○坦承不諱，核與告訴人蔡全成指訴之情節相符，復有
    道路交通事故調查報告表、呼氣所含酒精濃度測定單及車損照片十六幀附卷可稽
    ，被告之自白與事實相符，堪信為真實。第按，汽車行駛時，駕駛人原應注意駕
    駛人駕駛汽車，應注意遵守道路交通標誌、標線、號誌之指示，又遇有雙黃分向
    限制實線，不得超車及跨越，道路交通安全規則第九十條、道路交通標誌標線號
    誌設置規則第一百四十九條第一項第八款分別定有明文；又汽車駕駛人飲用酒類
    或其他類似物後其吐氣所含酒精濃度超過每公升零點二五毫克或血液中酒精濃度
    超過百分之零點零五以上者，不得駕車，道路交通安全規則第一百十四條第二款
    定有明文；再刑法第一百八十五條之三「服用毒品、麻醉藥品、酒類或其他相類
    之物，不能安全駕駛動力交通工具而駕駛者，處一年以下有期徒刑、拘役或三萬
    元以下罰金。」目前行政機關取締酒後駕車之參考標準雖係依法務部於八十八年
    五月十日邀集司法院刑事廳、交通部、行政院衛生署、內政部警政署及中央警察
    大學等機關開會決議，以凡呼氣酒精濃度逾每公升含零點五五毫克時，即得認為
    不能安全駕駛為認定標準，經查，被告於當日晚上十一時四十八分許測得呼氣所
    含酒精濃度達每公升零點六一毫克，為其所自承，依國立臺灣大學醫學院八十五
    年九月二十五日醫秘字第二０八二號函文所示之「人體血液酒精濃度消減速率為
    每小時十五ｍｇ／ｄｌ（相當於呼氣酒精濃度每公升零點零六四毫克）」計算，
    則同日晚上十時發生車禍時，離測試時間為二小時，即其呼氣酒精濃度已消減每
    公升零點一二八毫克，可推知被告車禍時呼氣酒精濃度每公升零點七三八毫克，
    高於上述以凡呼氣酒精濃度逾每公升含零點五五毫克時，即得認為不能安全駕駛
    之認定標準，且其於酒後肇事致告訴人蔡全成車損人傷，顯見其因飲酒所引起之
    生理作用確已達無法正常辨識車前狀況及操縱汽車機械，而不能安全駕駛動力交
    通工具之狀態，其應負之罪責，委無可辭，足徵被告之自白與事實相符。被告於
    肇事後，竟未下車察看，將告訴人蔡全成送醫救治，反隨即駕車離去，未報警處
    理，亦未留下姓名、聯絡方式，則被告車禍肇事致人受傷後逃逸之犯行至為灼然
    。本件事證明確，被告犯行洵堪認定。
三、核被告所為，係犯刑法第一百八十五條之三之服用酒類致不能安全駕駛動力交通
    工具而駕駛罪及同法法第一百八十五條之四駕駛動力交通工具肇事，致人受傷而
    逃逸罪。其所犯二罪之間，犯意各別，行為互殊，應予分論併罰。爰審酌被告之
    生活狀況、智識程度，犯罪所生危險甚鉅及已與告訴人達成和解等一切情狀，分
    別量處如主文所示之刑，以資儆懲，並定其應執行之刑。末查被告未曾受有期徒
    刑以上刑之宣告，此有臺灣高等法院被告全國前案紀錄表在卷可徵，其因一時短
    於思慮而觸犯刑章，經此教訓後，當知所警惕而無再犯之虞，所宣告之刑，本院
    認以暫不執行為適當，爰併予宣告如主文所示之緩刑，以勵來茲而啟自新。
乙、公訴不受理部分：
一、按告訴乃論之罪，告訴人於第一審辯論終結前得撤回其告訴，又告訴經撤回者，
    應諭知不受理之判決，刑事訴訟法第二百三十八條第一項、第三百零三條第三款
    分別定有明文。
二、經查，公訴意旨另認被告所犯刑法第二百八十四條第一項前段之過失傷害罪嫌，
    依同法第二百八十七條前段之規定，須告訴乃論。茲告訴人業已具狀聲請撤回其
    告訴，有撤回告訴狀乙份附卷可稽（本院卷第六頁），並有嘉義縣布袋鎮調解委
    員會調解筆錄在卷可憑（本院卷第七頁），依上揭規定，自應諭知不受理之判決
    ，並不經言詞辯論為之。
據上論結，應依刑事訴訟法第三百零三條第三款、第三百零七條、第二百九十九條第
一項前段，刑法第一百八十五條之三、第一百八十五條之四、第五十一條第五款、第
七十四條第一款，判決如主文。
本案經檢察官游悅晨到庭執行職務
中      華      民    國      九十一    年      六      月      七      日
                          臺灣嘉義地方法院交通法庭
                                  審判長法  官  夏  金  郎
                                        法  官  羅  秀  緞
                                        法  官  陳  俞  婷
右正本證明與原本無異。
如不服本判決，應於判決送達後十日內向本院提出上訴狀( 應附繕本 )。
中      華      民    國      九十一    年      六      月    十二      日
                                        書記官  李  彩  娥
附錄法條
中華民國刑法第一百八十五條之三
服用毒品、麻醉藥品、酒類或其他相類之物，不能安全駕駛動力交通工具
而駕駛者，處一年以下有期徒刑、拘役或三萬元以下罰金。
中華民國刑法第一百八十五條之四
駕駛動力交通工具肇事，致人死傷而逃逸者，處六月以上五年以下有期徒
刑。
